臺北高等行政法院判決
　　　　　　　　　　　　　　　　　　94年度訴字第00430號
　　　　　　　　　　　　　　　.
原　　　告　日靖遊樂事業股份有限公司
代　表　人　甲○○（清算人）
訴訟代理人　陳益盛　律師
複代理人　　盧立仁　律師
　　　　　　張衛航　律師
被　　　告　財政部臺北市國稅局
代　表　人　張盛和（局長）
訴訟代理人　丙○○
　　　　　　戊○○
　　　　　　丁○○
上列當事人間因營業稅事件，原告提起行政訴訟。本院判決如下
：
　　主  文
原告之訴駁回。
訴訟費用由原告負擔。
　　事  實
一、事實概要：原告於民國（下同）92年6月17日申請退還77年
    至81年重複繳納營業稅新台幣（下同）10,153,646元（下稱
    系爭稅款），案經被告所屬松山分局以92年6月26日財北國
    稅松山營業字第0920017756號函否准，原告不服，提起訴願
    ，經財政部以92年11月14日台財訴字第0920057879號訴願決
    定駁回。原告仍未甘服，於94年2月5日依行政訴訟法第8條
    規定向本院提起行政訴訟。
二、兩造聲明：
　(一)原告聲明：
    1.被告應給付原告10,153,654元，及自民國82年7月5日繳納
      稅款之日起至退稅之日止，按郵政儲金匯業局之一年期定
      期存款利率按日加計之利息。
    2.訴訟費用由被告負擔。
　(二)被告聲明：
    1.駁回原告之訴。
    2.訴訟費用由原告負擔。
三、兩造之爭點：
  原告主張其確有重複繳納稅款，公法上不當得利返還請求權應
  類推民法15年消滅時效規定，請求退還系爭稅款，並未逾期，
  是否可採？
　(一)原告主張：
    1.程序上，原告申請退稅實係基於司法院釋字第515號肯認
      之「公法上不當得利」請求權，而非基於稅捐稽徵法第28
      條規定，自不適用該條時效規定：
      (1)就稅捐稽徵法第28條之適用，最高行政法院（89年7月
        1日改制前為行政法院）69年判字742號判決已有見解：
        「…得自繳納之日起，5年內提出具體證明，申請退還
        ，但必須稅捐稽徵機關課徵稅捐有適用法令錯誤或計算
        錯誤之情形為必要條件…」，既稱為必要條件，則僅於
        條文所規定之錯誤情形方有稅捐稽徵法第28條之適用。
        而本件乃係原告清算人甲○○ (該時擔任原告總經理)
        與訴外人金靖 (該時擔任原告負責人)均認為負有繳稅
        義務而重複就同一稅目繳納稅款，應屬於納稅『前提事
        實認知錯誤』之情形，而稅捐稽徵機關課徵稅捐有適用
        法令錯誤或計算錯誤之情形並無干係。是以本件無法適
        用稅捐稽徵法第28條，自不受該條文5年時效規定之拘
        束。
      (2)實則，原告就本件事實所主張者，為經司法院釋字第
        515號解釋所肯認之公法上不當得利請求權。查該號解
        釋文有「…惟興辦工業人承購工業區土地或廠房後，工
        業主管機關依上開條例第38條之規定強制買回，若係由
        於非可歸責於興辦工業人之事由者，其自始既未成為特
        別公課徵收對象共同利益群體之成員，亦不具有繳納規
        費之利用關係，則課徵工業區開發管理基金之前提要件
        及目的均已消失，其課徵供作基金款項之法律上原因遂
        不復存在，成為公法上不當得利。依上開細則之規定，
        該管機關僅以原價買回，對已按一定比例課徵作為基金
        之款項，不予返還，即與憲法保障人民權利之意旨有違
        ，該細則此部分規定，並不排除上述請求權之行使…」
        可知憲法財產權之保障，許可人民在「行政機關受領人
        民給付，因不可歸責於人民之事由導致法律上原因消滅
        ，且該給付已無法達成行政目的」之情形，就人民給付
        數額之全部，以公法上不當得利為理由請求返還。本件
        事實中原告在訴外人金靖於82年6、7月間以原告名義自
        行繳納系爭稅款後，即無義務再為稅款給付。是以原告
        清算人甲○○於82年7月5日再度繳交系爭稅款給付自始
        即無法律上之原因，而非基於可歸責渠之誤認未納稅此
        一「事實錯誤」，才導致納稅義務之法律上原因嗣後因
        不能履行而消滅。而就營業稅租稅行政目的言，對一次
        應稅事實，依租稅法定主義，適用營業稅相關法律，而
        為一次課徵行為，以合理挹注國家財政，既本件事實中
        該當應稅事實義務，而已由訴外人金靖完成稅捐繳納，
        則行政目的即消失。故之後被告受領原告清算人所繳交
        之系爭稅款，則性質自屬應返還人民之公法上不當得利
        無疑。
      (3)目前有關「公法上不當得利」之成文規定，如行政程序
        法第127條及稅捐稽徵法第28條之申請退稅規定等，皆
        無法涵蓋司法院釋字第515號解釋定義之範圍，本件請
        求所依據者，係需透過類推他法律規定之不成文主觀公
        權利，只緣因相對人為稅捐稽徵機關，故原告借引退稅
        程序請求返還該不當得利，以簡省當事人雙方程序上之
        勞費。同時為避免原處分機關，囿於不悉公法上不當得
        利制度之憲法保護人民財產權意旨，草率套用稅法規定
        迴避本件申請，原告特將本件事實中稅捐稽徵機關應返
        還之系爭稅款（實則因原繳納義務已由訴外人金靖完成
        ，性質並非稅款），定性為「稅法上公法性質之不當得
        利」，以玆與稅捐稽徵法第28條退稅情形相區別，詎料
        ，原處分機關仍故違司法院釋字第515號解釋意旨，甚
        至不惜逾越稅捐稽徵法第28條文義，即拒原告於權利保
        護之門外。
      (4)承前段所述，所謂「系爭稅款」，因訴外人金靖先前已
        為稅款給付，77年度至81年度之補稅義務已消滅，不會
        因為原告清算人甲○○再為補稅時主觀認為：該筆金錢
        為「稅款」，而被告又以「稅款」為名義受領，就使無
        租稅義務為基礎的金錢給付，變成有租稅義務為基礎的
        稅款，否則即不啻承認人民之意思表示可以作為形成稅
        目及課稅對象之法律上原因，完全打破了租稅法定主義
        的核心要求。查租稅法定主義，就稅目及課稅對象，有
        嚴格的法律保留原則的適用，不得將人民之同意無限上
        綱，而凌駕於憲法所衍生之基本法律原則之上。由於本
        件重複繳納「稅款」之事實發生於行政程序法第131條
        即公法上請求權5年一般時效規定施行之前，不能溯及
        既往適用於本件退稅申請，而又已如前述本件退稅申請
        不應適用稅捐稽徵法第28條處置，該條時效規定不得適
        用亦屬必然；故本件退稅申請時效，應依司法院釋字第
        39號所示，類推適用民法15年時效。
    2.實體上，原告所提事證實已可證明有重複繳款情事，被告
      抗辯實不足採：
      (1)緣本件被告就本件主要爭點即「原告是否確實有重複繳
        款之情事」迭以主張原告清算人甲○○與訴外人金靖於
        82年6、7月所繳交之營業稅款間數額並不相同，是以無
        重複繳款之情事。惟查，若採用被告之立論，亦即原告
        與訴外人所繳交之稅款既非重複繳款，而此二筆款項之
        「稅目」復又相同，則此二筆款項必屬77年度至81年度
        中原告就同一稅目 (即營業稅)「應補稅額總額之一部
        」所為之「分別繳款」。換言之，若依被告上述之立論
        ，自77年度至81年度間各年度之營業稅總額，乃係原告
        於當年度原申報之稅額，加上被告與金靖於82年所補繳
        之各年度補繳稅額之總和方屬之。惟若就上述論說計算
        出被告認為原告於77至81年度間各年度所應繳交之營業
        稅額與原告與訴外人金靖於相同期間各自認定所應繳交
        之營業稅額相比較下，即會發生被告課予原告所應繳交
        之營業稅額竟大於原告當年度之營業收入此一極不合理
        的現象。因為如此一來，原告於77年至81年度為被告課
        稅後，即會呈現虧損而無利潤存在，由此可證被告所為
        之主張即原告與訴外人金靖分別繳交之款項屬77年度至
        81年度中原告就同一稅目 (即營業稅)應補稅額總額之
        一部分所為之各別繳款之立論殊不足採。反之，若比較
        被告函寄訴外人金靖與原告清算人甲○○之公文，即可
        證明渠等二人以原告名義為重複繳款之情事。
      (2)原告於82年6月14日已向台北市稅捐處申請補繳77年至
        81年度短繳之營業稅。繳交金額為9,851,856元。而台
        北市稅捐處則於82年6月22日發函台北市稅捐稽徵處松
        山分處，令其查明補繳之情形，台北市稅捐稽徵處松山
        分處則於同月23日發函要求原告「於文到7日內，檢附
        有關之發票影本及資料暨攜帶公司章、統一發票專用章
        ，負責人前來說明」。由此可知，原告實已補繳77年至
        81年度短繳之營業稅與其利息無疑。另於原證12與原證
        3則可證明甲○○以原告之名義於82年7月9日向台北市
        稅捐稽徵處松山分處申請補繳77年至81年度短繳之營業
        稅。繳交金額為10,153,654元。而台北市稅捐稽徵處松
        山分處則於同年7月13日發函要求其「於文到7日內檢附
        77至81年止每期營業稅申報書之影本及該營業稅收入究
        屬免用發票之門票收入或屬兩聯或三聯發票之收入等有
        關資料暨統一發票專用章，前來說明」。觀諸上開證據
        可知，原告確實有就同一稅目即77年至81年度營業稅重
        複繳納之事實。而就原告與訴外人金靖所繳交各年度稅
        額加以對照下，其數額雖有不同，然此實屬會計帳務計
        算中因認列數值或有不同而產生之現象，此於會計實務
        中乃屬常見，而非逕可推論出依此繳交之稅款並不相同
        之結論。
      (3)復以，於原告所提呈原證13即原告81年12月31日之查核
        報告書第6頁第三點中，載明「本公司於81年9月間由資
        料查得發現自77年至80年度短報營業收入，業經自動向
        稽征機關申報並補繳應納稅款…」之文字，再輔以鈞院
        於11月15日庭期中乙○○會計師關於其係以77年至81年
        之全年帳冊計算補繳系爭營業稅與營業額之證詞，除可
        知曉原告清算人甲○○所補繳者為營業稅與其實際所繳
        交之稅額外，就其與訴外人金靖所繳交之稅款實屬重複
        就同一稅目而繳交之情事亦可由此一目了然。
　(二)被告主張：
    1.卷查本事件原告一再重申有重複繳納稅款，原應繳稅款業
      經原告自行先為清償而消滅，原告代表人補繳營業稅即為
      系爭退稅款，故被告即獲有稅法上不當得利，惟原告自始
      均未能提示相關重複繳納之證明文件，擅指被告「獲有稅
      法上不當得利」顯屬空言，不足採信。依行為時營業稅法
      第35條規定：「營業人除本法另有規定外，不論有無銷售
      額，應以每二月為一期，於次期開始15日內，填具規定格
      式之申報書，檢附退抵稅款及其他有關文件，向主管稽徵
      機關申報銷售額、應納或溢付營業稅額。其有應納營業稅
      額者，應先向公庫繳納後，檢同繳納收據一併申報。…」
      ，同法第51條規定：「納稅義務人，有左列情形之一者，
      除追繳稅款外，按所漏稅額處5倍至20倍罰鍰，並得停止
      其營業：一、未依規定申請營業登記而營業者。二、逾規
      定期限30日未申報銷售額或統一發票明細表，亦未按應納
      稅額繳納營業稅者。三、短報或漏報銷售額。四、申請註
      銷登記後，或經主管稽徵機關依本法規定停止其營業後，
      仍繼續營業者。五、虛報進項稅額者。六、逾規定期限30
      日。未依第36條第1項規定繳納營業稅者。七、其他有漏
      稅事實者。」。另為鼓勵自動補繳所漏稅捐之營業人，於
      稅捐稽徵法第48條之1訂有自動補報補繳免罰之規定：「
      納稅義務人自動向稅捐稽徵機關補報並補繳所漏稅款者，
      凡屬未經檢舉、未經稽徵機關或財政部指定之調查人員進
      行調查之案件，左列之處罰一律免除；其涉及刑事責任者
      ，並得免除其刑：一、本法第41條至第45條之處罰。二、
      各稅法所定關於逃漏稅之處罰。前項補繳之稅款，應自該
      項稅捐原繳納期限截止之次日起，至補繳之日止，就補繳
      之應納稅捐，依原應繳納稅款期間屆滿之日郵政儲金匯業
      局之1年期定期存款利率按日加計利息，一併徵收。」可
      知，營業稅法（行為時）係採自動（誠實）報繳兼採重罰
      制。原告為免補稅及處5至20倍之重罰，於82年6月14日來
      函更正77年至81年營業收入，補報銷售額157,596,092元
      ，並補繳營業稅7,879,805元及利息1,972,051元。經原所
      屬稅捐稽徵機關台北市稅捐稽徵處松山分處，於82年6月
      23日以北市稽松甲字第20615號函：「貴公司申請自動補
      報補繳77─81年度營業稅…，前來說明。」，原告未依函
      示規定日期，攜帶相關資料備查。復於82年7月5日以公文
      報備，自動補報補繳77年度至81年度短報之營業額及短繳
      繳之營業稅（計補繳營業稅8,375,523元，利息1,778,131
      元）說明2略以：「…由留下之電腦磁碟片始發覺前情…
      為此向銀行貸款補繳應繳之稅款，請依法寬待」。原所屬
      稅捐稽徵機關台北市稅捐稽徵處松山分處亦於82年7月13
      日以北市稽松甲字第22391號函復：「貴公司…前來說明
      」。原告仍未於函示規定日期，攜帶相關資料備查。惟基
      於稅捐稽徵法第48條之1「自動補報補繳免罰」之規定，
      被告並未依營業稅法第51條之規定裁處5至20倍之罰鍰，
      今原告一再以重複繳納稅款及不當得利為主張，顯然有藉
      自動補報補繳稅款免罰之規定，規避補稅重罰之嫌。且由
      原告兩次補繳之稅款（第1次7,879,805元，第2次8,375,
      523元）均不一致，原告所指「重複繳納」並不足採。
    2.次查稅捐稽稽徵法第28條規定：「納稅義務人對於因適用
      法令錯誤或計算錯誤溢繳之稅款，得自繳納之日起5年內
      提出具體證明，申請退還；逾期未申請者，不得再行申請
      。」，其立法理由為：「稅捐規定有一定徵收期間，逾期
      未徵起者停止徵收。至納稅義務人如有因適用法令錯誤、
      計算錯誤或其他原因而溢繳之稅款，亦應准予提出具體證
      明申請退回；惟該項申請退稅，應自繳納之日起5年內為
      之。」再依行政程序法第131條規定：「公法上之請求權
      ，除法律有特別規定外，因5年間不行使而消滅。」，由
      以上法令規定，縱使原告有重複繳納營業稅亦已逾5年之
      法定期間，不得再行申請退稅。否則依同法第21條核課期
      間之規定：「稅捐之核課期間，依左列規定：一、依法應
      由納稅義務人申報繳納之稅捐，已在規定期間內申報，且
      無故意以詐欺或其他不正當方法逃漏稅捐者，其核課期間
      為5年。二、依法應由納稅義務人實貼之印花稅，及應由
      稅捐稽徵機關依稅籍底冊或查得資料核定課徵之稅捐，其
      核課期間為5年。三、未於規定期間內申報，或故意以詐
      欺或其他不正當方法逃漏稅捐者，其核課期間為7年。在
      前項核課期間內，經另發現應徵之稅捐者，仍應依法補徵
      或並予處罰；在核課期間內未經發現者，以後不得再補稅
      處罰。」原告如有應補徵稅捐之情事，稅捐稽徵機關因上
      揭法令規定，不得再行補徵亦不得再行處罰，則顯失公平
      。
    3.另依稅捐稽徵機關管理營利事業會計帳簿憑證辦法第26條
      第1項規定：「營利事業設置之帳簿，除有關未結會計事
      項者外，應於會計年度決算程序辦理終了後，至少保存10
      年。」同法第27條第1項規定：「營利事業之各項會計憑
      證，除應永久保存或有關未結會計事項者外，應於會計年
      度決算程序辦理終了後，至少保存5年。」，公司法（行
      為時）第87條規定：「清算人就任後，應即檢查公司財產
      情形，造具資產負債表及財產目錄，送交各股東查閱。對
      前項所為檢查有妨礙行為者，各科2萬元以下罰金，對於
      資產負債表及財產目錄為虛偽記載者，依刑法或特別刑法
      有關規定處罰。…清算人遇有股東詢問時，應將清算情形
      隨時答復。」，同法第94條規定：「公司之帳簿表冊及關
      於營業與清算事務之文件，應自清算完結向法院聲報之日
      起，保存10年，其保存人以股東過半數之同意定之。」，
      同法第95條規定：「清算人應以善良管理人之注意處理職
      務，倘有怠忽而致公司發生損害時，應對公司負連帶賠償
      之責任，其有故意或重大過失時，並應對第3人負連帶賠
      償責任。」。由以上規定，甲○○擔任原告之清算人，如
      有重複繳納稅款，應於造具資產負債表等表冊時，即可查
      知。另帳簿、表冊已逾10年之保存期間，原告再以重複繳
      稅為由，主張退稅，亦應提示有關之證據為憑，再者縱使
      有重複繳納稅款情事，亦因稅捐稽徵法第28條及行政程序
      法第131條之規定：「請求權因5年不行使而消滅。」，復
      觀之，原告第2次來函補充說明略以：「…由留下之電腦
      磁碟片始發覺前情（短報營業額及短繳營業稅），為此向
      銀行貸款補繳應繳之稅款，請依法寬待。」與原告理由貳
      、伍、（一）略以：「先位原告為盡誠實納稅人義務，乃
      以個人資產代備位原告補繳系爭稅款。」前述「向銀行貸
      款補繳稅款」與「以個人資產代繳系爭稅款」前後矛盾，
      無法自圓其說。是以依經驗法則，原告繳納之稅款，前後
      兩次稅額均不相同，系爭應繳納之稅款，並無違誤。
    4.本件爭點有二，（一）為是否有重複繳納之情事（二）為
      請求權時效問題。依行政訴訟法第136條規定：「除本法
      有規定者外，民事訴訟法第277條之規定於本節準用之」
      。民事訴訟法第277條規定如下：「當事人主張有利於己
      之事實，就其事實有舉證之責任。但法律別有規定，或依
      其情形顯失公平者，不在此限」。原告一再重申有「重複
      繳款」，惟均無法舉證證明其有重複繳納之事實，亦未能
      提供相關重複繳款之文件（例如漏申報銷售額之憑證，帳
      冊或現金收入傳票等）供被告審核，空言重複繳款，並不
      足採。
    5.又依原告82年6月14日所繳1張繳款書（下稱第1次繳款）
      記載，所屬年月分為77年1月至81年10月，與82年7月5日
      5張繳款書（下稱第2次繳款）所屬年月分分別為77年7-8
      月、78年7-8月、79年7-8月、80年7-8月、81年7-8月，補
      繳稅額及年月分均不相同，詳如附件明細表所示。是以原
      告提出有重複繳款情事，並不足為證。按「重複繳款」係
      指就應申報之銷售額及應補繳稅額反覆相同為之，舉前述
      77 年為例，第1次補繳稅款為87,714元，如係重複繳納，
      則第2次繳款後合計應為175,428元，觀諸第2次繳款77年
      度繳款書卻為251,787元，之間相差164,073元，以此類推
      87,714元重複1次（倍）應為87,714元，2次（倍）應為17
      5,428元，3次（倍）應為263,142元；77年度繳款251,787
      元（第2次）為87,714元（第1次）之2.87倍，78年度繳款
      1,745,031元（第2次）為1,737, 094元（第1次）之1.004
      5倍，79年度繳款1,587,160元（第2次）為1,905,361元（
      第1次）之0.8329倍，80年度繳款1,962, 857元（第2次）
      為2,110,642元（第1次）之0.9299倍，81年度繳款2,828,
      688元（第2次）為2,038,994元（第1次）之1.3872倍；計
      算2次繳款金額倍數與差數均無法得到與重複繳款的正當
      連結。
    理  由
一、按「納稅義務人對於因適用法令錯誤溢繳之稅款，得自繳納
    之日起5年內提出具體證明，申請退還；逾期未申請者，不
    得再行申請。」為稅捐稽徵法第28條所明定。次按「人民與
    中央或地方機關間，因公法上原因發生財產上之給付或請求
    作成行政處分以外之其他非財產上之給付，得提起給付訴訟
    。因公法上契約發生之給付，亦同。」行政訴訟法第8條第1
    項定有明文。末按「當事人主張之事實，須負舉證責任，倘
    所提出之證據，不足為其主張事實之證明，自不能認其主張
    之事實為真實。」最高行政法院39年判字第2號著有判例可
    資參照。
二、本件原告於92年6月17日申請退還77年至81年重複繳納營業
    稅10,153,646元，案經被告所屬松山分局於92年6月26日以
    財北國稅松山營業字第0920017756號函否准，原告不服，提
    起訴願，遭財政部決定駁回，復起訴主張其確有重複繳納稅
    款，公法上不當得利返還請求權應類推民法15年消滅時效規
    定，請求退還系爭稅款，並未逾期，詳如其起訴狀事實欄所
    載理由等語。
三、查原告82年6月14日第1次自動補報補繳稅款、利息，與82年
    7月5日第2次自動補報補繳稅款、利息，依附件明細表及卷
    附繳款書顯示，原告第1次係補繳77年至81年各年度1至10月
    份稅款並加計利息，第2次則係補繳77年至81年各年度7至8
    月份稅款並加計利息，兩次所補繳稅款數額及加計利息金額
    均不相同，又原告第2次係先拿資料請就稅務、會計具專業
    之乙○○會計師計算後始辦理自動補報補繳，業據證人乙○
    ○到庭證述並記明筆錄在卷可稽，不應發生計算錯誤重複繳
    款情形，原告亦始終未能提出具體證據資以證明其有重複繳
    款，證人乙○○會計師前述證詞僅證述第2次補報補繳經過
    ，並未能證明兩次所自動補報補繳稅款係重複，從而原告訴
    請被告給付重複繳納之稅款及利息計10,153,654元，暨自82
    年7月5日起至給付退稅日止，按郵政儲金匯業局一年期定期
    存款利率按日加計利息，難認為有理由。
四、又納稅義務人對於因計算錯誤溢繳之稅款，得自繳納之日起
    5年內提出具體證明，申請退還，逾期未申請者，不得再行
    申請，稅捐稽徵法第28條定有明文。本件原告主張其82年7
    月5日自動補報補繳稅款及利息係重複繳納，逾上開規定期
    限甚久始申請退還，於法不合。又所謂公法上不當得利，除
    上述稅捐稽徵法第28規定，就稅捐方面，無明文規定，惟觀
    行政訴訟法第8條第1項前段「人民與中央或地方機關間，因
    公法上原因發生財產上之給付」，固可認公法上不當得利，
    亦為給付之訴之一種，但此「公法上不當得利」之構成要件
    ，在行政程序法、行政訴訟法等公法尚無明文規定，自應類
    推適用民法第179條：「無法律上之原因而受利益，致他人
    受損害者，應返還其利益，雖有法律上之原因，而其後已不
    存在者，亦同。」之規定，此觀司法院釋字第515號解釋：
    「惟興辦工業人承購工業區土地或廠房後，工業主管機關依
    上開條例（按指促進產業升級條例）第38條之規定強制買回
    ，若係由於非可歸責於興辦工業人之事由者，其自始既未成
    為特別公課徵收對象共同利益群體之成員，亦不具有繳納規
    費之利用關係，則課徵工業區開發管理基金之前提要件及目
    的均已消失，其課徵供作基金款項之法律上原因遂不復存在
    ，成為公法上之不當得利。」闡明甚詳，雖該號解釋，固係
    有關促進產業升級條例就未依規定使用土地廠房，強制收買
    補償範圍所為解釋，核與本件案情未盡相同外，原告對於系
    爭稅款作成行政處分即發單後，不存在之無法律上原因之事
    實，既未能舉證，則原告尚難執上開司法院解釋資為本件對
    其有利之論據，本件原告所訴，洵不足採，應予駁回。
五、綜上說明，本件之事證巳臻明確，兩造其餘之主張及攻擊防
    禦方法，與判決之結果並不生影響，自無須逐一論述，另原
    告聲請再開辯論並通知證人乙○○做證，核無必要，均併此
    敘明。
六、據上論結，本件原告之訴為無理由，依行政訴訟法第98條第
    3項前段，判決如主文。
中　　華　　民　　國　　94　　年　  12　　月　  14　 日
          第 三 庭 審 判 長　 法    官  王立杰
                            　法    官  胡方新
                            　法    官  黃本仁
上為正本係照原本作成。
如不服本判決，應於送達後20日內，向本院提出上訴狀並表明上
訴理由，如於本判決宣示後送達前提起上訴者，應於判決送達後
20日內補提上訴理由書（須按他造人數附繕本）。
中　　華　　民　　國　　94　　年　  12　　月　  14　  日
              　　　　　　　　書 記 官  姚國華
